【裁判字號】    89,上易,2763
【裁判日期】    891030
【裁判案由】    毒品危害防制條例
【裁判全文】
臺灣高等法院臺中分院刑事判決                  八十九年度上易字第二七六三號
      上  訴  人  臺灣臺中地方法院檢察署檢察官
      被      告  乙  ○  ○
右上訴人因被告違反毒品危害防制條例案件，不服臺灣臺中地方法院八十九年度易字
第一六六六號中華民國八十九年十月三十日第一審判決（起訴案號：臺灣臺中地方法
院檢察署八十九年度毒偵字第三○三二號、八十九年度毒偵字第三○三六號、併案八
十九年度毒偵字五六三九號），提起上訴，本院判決如左：
      主  文
原判決撤銷。
乙○○連續施用第二級毒品，處有期徒刑捌月。
      事  實
一、乙○○前曾於民國八十八年四月二十三日，因違反藥事法案件，經本院判處有期
    徒刑五月確定（因與後述之毒品案件合併定應執行之刑為有期徒刑一年四月，現
    因此案在監執行中，不構成累犯），又因施用第二級毒品，經本院裁定送臺灣臺
    中看守所附設勒戒處所執行觀察勒戒後，認無繼續施用毒品傾向，由本院以八十
    七年度上易字第一六六八號為免刑判決確定，嗣於民國八十八年三月一日再度為
    警查獲其施用第一、二級毒品海洛因、安非他命，經臺灣臺中地方法院以八十八
    年度毒聲字第一四四三號裁定送臺灣臺中看守所附設勒戒處所執行觀察勒戒後，
    認有繼續施用毒品之傾向（經臺灣臺中地方法院於八十八年六月二十五日以八十
    八年度訴字第一○三八號刑事判決判處乙○○施用第一級毒品，處有期徒刑玖月
    ，又連續施用第二級毒品，處有期徒刑陸月，應執行有期徒刑壹年貳月。並經本
    院於八十八年九月十五日判決上訴駁回確定在案），另經臺灣臺中地方法院以八
    十八年毒聲字第二一二八號裁定送臺灣臺中戒治所強制戒治壹年，復因強制戒治
    已滿三月，其成效經評定為合格，無繼續戒治之必要，經臺灣臺中地方法院以八
    十八年度毒聲字第五○一五號裁定停止戒治，所餘戒治期間，並宣付保護管束（
    期間至八十九年三月三十日保護管束期滿）。詎乙○○於停止強制戒治付保護管
    束期間，猶不知警惕，竟另基於施用第二級毒品安非他命之概括犯意，先後於八
    十九年三月八日、同年月二十二日，在其友人葉文玉（語音）位於臺中市○○街
    的住處（門牌號碼不詳），將少許第二級毒品安非他命置於玻璃球上以火燒烤產
    生煙霧而吸其煙霧之方式，連續施用第二級毒品安非他命二次。嗣先後於八十九
    年三月十日、八十九年三月二十四日，經通知到臺灣臺中地方法院檢察署採集尿
    液送驗，其結果均呈現甲基安非他命陽性反應，復於八十九年八月十九日下午四
    時許，在台中市○區○○路某不詳地點，以吸食器施用第二級毒品安非他命，嗣
    於八十九年八月二十一日下午二時許，於台中縣大里市○○路六五七號「紐約網
    際網路店」前經警當場查獲，並採集被告尿液送驗，其尿液亦呈現甲基安非他命
    陽性反應。
二、案經臺中縣警察局霧峰分局移送及臺灣臺中地方法院檢察署檢察官自動檢舉偵查
    起訴。
      理  由
一、右開連續施用第二級毒品安非他命之事實，業經被告乙○○於偵、審中供稱：「
    檢察官起訴事實實在，我有吸用，三月八日、三月二十二日各吸一次，在朋友葉
    文玉何厝街的住處，我用玻璃球燒烤」、「我有吸食安非他命，查獲前二天（八
    十九年八月十九日）下午四點在台中市○區○○路附近，用吸食器吸」、「八月
    十九日我吸食一次，在朋友家吸食」（八十九年度毒偵字第五六三九號卷第三十
    三頁正、反面、原審卷第五十八頁、本院卷第二十二頁）等語不諱，其於八十九
    年三月十日、八十九年三月二十四日，經通知到臺灣臺中地方法院檢察署採集尿
    液送驗，其結果均呈現甲基安非他命陽性反應，此有財團法人生物技術開發中心
    濫用藥物檢驗認證實驗室濫用藥物尿液檢測報告二紙及臺灣臺中地方法院檢察署
    受保護管束人尿液檢體監管記錄表二紙在卷足憑，又八十九年八月二十一日被告
    採集尿液送驗，其結果亦呈現甲基安非他命陽性反應，有台中縣衛生局檢驗尿水
    報告書在卷足憑，是被告之自白核與事實相符，堪可採信。另公訴意旨雖未論及
    被告於八十九年八月十九日施用安非他命之犯行，然經核該部分與被告八十九年
    三月八日、三月二十二日所為施用安非他命已成罪部分有連續犯之裁判上一罪關
    係，本院自得併予審酌，併此敘明。又被告係經送強制戒治已屆滿三月，其成績
    經評定為合格，認無繼續戒治之必要，始經臺灣台中地方法院裁定停止戒治，付
    保護管束等情，足認被告於經戒治後確已斷癮，故被告此次於保護管束期間再為
    施用第二級毒品之犯行，應確係另行起意無訛，且被告此次在保護管束期間內，
    始另行起意施用第二級毒品，亦非阻卻犯罪之事由（最高法院八十九年臺非字第
    九十號判決參照），本件事證明確，被告三犯施用第二級毒品安非他命之犯行洵
    堪認定。
二、按安非他命屬毒品危害防制條例第二條第二項第二款所規定之第二級毒品。被告
    上開施用毒品安非他命之行為，核係犯毒品危害防制條例第十條第二項之施用第
    二級毒品罪。其施用前持有第二級毒品之犯行，為施用第二級毒品之行為所吸收
    ，不另論罪。次查被告先後三次施用第二級毒品安非他命之犯行，時間緊接，觸
    犯構成要件相同之罪，顯係基於概括犯意為之，為連續犯，應依刑法第五十六條
    之規定，以一罪論，並加重其刑。原審以被告犯罪事證明確，予以論罪科刑，固
    非無見，惟原判決未及審酌被告上開於八十九年八月十九日施用安非他命之犯行
    ，顯有未洽，檢察官上訴意旨指謫原判決不當，為有理由，應由本院將原判決予
    以撤銷改判。爰審酌被告之素行、犯罪之動機、目的、手段及前因施用毒品經觀
    察勒戒後，因認無繼續施用傾向，經本院為免刑判決確定後，並再次經送強制戒
    治，而後停止戒治，卻仍再犯本案之罪、施用第二級毒品期間之長短、次數、所
    生危害及犯後坦承犯行態度尚屬良好等一切情狀，量處如主文第二項所示之刑示
    懲。
據上論結，應依刑事訴訟法第三百六十九條第一項前段、第三百六十四條、第二百九
十九條第一項前段、毒品危害防制條例第十條第二項、第二十條第三項前段，刑法第
十一條前段、第五十六條，判決如主文。
本案經檢察官甲○○到庭執行職務。
中      華      民      國     八十九     年     十二     月    二十    日
                                   臺灣高等法院臺中分院刑事第二庭
                                         審判長法  官  羅  禮  政
                                               法  官  蔡  聰  明
                                               法  官  陳  欣  安
右正本證明與原本無異。
不得上訴。
                                               書記官  陳  秀  真
中      華      民      國     八十九     年     十二     月   二十二   日
附錄本案論罪科刑法條：
毒品危害防制條例第十條第二項：
施用第二級毒品者，處三年以下有期徒刑。
                                                                        Ｄ


司法院資訊處製作；財團法人民間司法改革基金會備份。
